【裁判字號】    96,審訴,1304
【裁判日期】    970307
【裁判案由】    毒品危害防制條例
【裁判全文】
臺灣桃園地方法院刑事判決            96年度審訴字第1304號
公  訴  人  臺灣桃園地方法院檢察署檢察官
被      告  甲○○
上列被告因違反毒品危害防制條例案件，經檢察官提起公訴（96
年度毒偵字第3248、4686號），被告於本院準備程序進行中，就
被訴事實為有罪之陳述，經本院告知簡式審判程序意旨，並聽取
公訴人及被告之意見後，本院合議庭裁定依簡式審判程序審理，
判決如下：
    主文
甲○○施用第一級毒品，累犯，處有期徒刑拾月，扣案之內含第
一級毒品海洛因殘渣塑膠袋壹只沒收銷燬之；又施用第二級毒品
，累犯，處有期徒刑陸月；又施用第一級毒品，累犯，處有期徒
刑拾月，扣案之第一級毒品海洛因壹包（驗餘淨重零點壹柒公克
）沒收銷燬之，注射針筒壹支沒收；又施用第二級毒品，累犯，
處有期徒刑陸月，扣案之第二級毒品甲基安非他命壹包（驗餘淨
重零點貳捌壹公克）沒收銷燬之；應執行有期徒刑貳年肆月，扣
案之內含第一級毒品海洛因殘渣塑膠袋壹只、第一級毒品海洛因
壹包（驗餘淨重零點壹柒公克）、第二級毒品甲基安非他命壹包
（驗餘淨重零點貳捌壹公克）均沒收銷燬之，注射針筒壹支沒收
。
    事實
一、甲○○前於民國91年間因施用第一、二級毒品案件，經本院
    以91年度毒聲字第2717號裁定送強制戒治後，再經本院以92
    年度毒聲字第2317號裁定停止戒治付保護管束出所，於92年
    12月12日保護管束期滿未經撤銷而視為執行完畢，本次施用
    毒品案件，並經本院以92年度訴字第362 號判處有期徒刑10
    月、6 月，應執行有期徒刑1 年2 月確定，甫於94年11月11
    日縮刑期滿執行完畢（於本案構成累犯）。詎仍不知悔改，
    於前開強制戒治執行完畢後5 年內，為下列行為：
  (一)基於施用第一、二級毒品之犯意，分別於96年6 月17日為警
    採尿時起回溯26、96小時內某時，在桃園縣平鎮市○○道某
    公園處，施用第一級毒品海洛因、第二級毒品甲基安非他命
    各1 次，嗣於96年6 月17日下午17時許，在桃園縣平鎮市○
    ○路14巷8 號旁為警查獲，並扣得內含第一級毒品海洛因殘
    渣之塑膠袋1 只。
  (二)基於施用第一、二級毒品之犯意，分別於96年8 月21日上午
    11時24分為警採尿時起回溯26、96小時內某時，在桃園縣中
    壢市中福公園處，施用第一級毒品海洛因、第二級毒品甲基
    安非他命各1 次，嗣於96年8 月20日夜間22時30分許，在桃
    園縣中壢市○○路3 號前為警查獲，並於其身上扣得甲基安
    非他命1 包（淨重0.3 公克，驗餘淨重0.281 公克），於其
    所駕駛車牌號碼1910-MW 號自用小客車上扣得海洛因1 包（
    淨重0.2 公克，驗餘淨重0.17公克）及其所有供施用毒品所
    用之注射針筒1 支。
二、案經桃園縣政府警察局中壢分局報告臺灣桃園地方法院檢察
    署檢察官偵查起訴。
    理由
一、前開犯罪事實，業據被告甲○○於本院審理時坦認不諱，復
    有桃園縣政府警察局中壢分局被採尿人姓名編號對照表2 紙
    、台灣檢驗科技股份有限公司濫用藥物尿液檢驗報告2 紙附
    卷足憑，且扣案被告所有之疑似第一級毒品海洛因粉末1 包
    （淨重0.2 公克，驗餘淨重0.17公克）、第二級毒品甲基安
    非他命1 包（淨重0.3 公克，驗餘淨重0.281 公克），分別
    經送請台灣檢驗科技股份有限公司鑑定結果，確分別含有海
    洛因、甲基安非他命成分，此有該公司檢驗報告2 份可按，
    此外復有扣案被告所有內含第一級毒品海洛因殘渣之塑膠袋
    1 只及供施用海洛因所用之注射針筒1 支可佐，堪認被告前
    揭不利於己之自白與事實相符。本件事證明確，被告犯行已
    堪認定，自應依法論科。
二、核被告所為，分別係犯毒品危害防制第10條第1 項之施用第
    一級毒品罪及同條第2 項之施用第二級毒品罪。被告施用第
    一、二級毒品前後非法持有第一、二級毒品之低度行為，各
    為施用之高度行為所吸收，均不另論罪。其前後2 次施用第
    一級毒品、2 次施用第二級毒品犯行，犯意個別，行為互殊
    ，自應分論併罰。被告曾因前開案件經前開法院判刑確定，
    甫於94年11月11日執行完畢，此有卷附臺灣高等法院被告前
    案紀錄表1 份在卷可按，其受有期徒刑之執行完畢，5 年以
    內故意再犯本件有期徒刑以上之罪，均為累犯，應依刑法第
    47條第1 項規定加重其刑。爰審酌被告犯罪之動機、方法、
    其前經觀察、勒戒後，復施用第一、二級毒品之犯行，戕害
    己身，顯無悔改之意，惟犯後均坦承犯行，態度良好等一切
    情狀，分別量處如主文所示之刑。扣案之第一級毒品海洛因
    1 包（驗餘淨重0.17公克）、第二級毒品甲基安非他命1 包
    （驗餘淨重0.281 公克），分別屬毒品危害防制條例第2 條
    第2 項第1 、2 款之第一、二級毒品，內含第一級毒品海洛
    因殘渣塑膠袋1 只，殘留其上之第一級毒品海洛因無法析離
    ，亦應視為毒品，均應依同條例第18條第1 項前段規定，沒
    收銷燬之；注射針筒1 支，為被告所有供施用毒品所用，應
    依刑法第38條第1 項第2 款規定，諭知沒收。
據上論斷，應依刑事訴訟法第273 條之1 第1 項、第299 條第1
項前段，毒品危害防制條例第10條第1 項、第2 項、第18條第1
項前段，刑法第11條、第47條第1 項、第51條第5 款、第38條第
1 項第2 款，判決如主文。
本案經檢察官黃珮如到庭執行職務。
中    華    民    國    97    年    3    月     7     日
                      刑事庭  法  官  江振義
以上正本證明與原本無異。
如不服本判決，應於判決送達後10日內向本院提出上訴狀（應附
繕本），其未敘述上訴理由者，應於上訴期間屆滿後20日內補提
理由書狀於本院，上訴於臺灣高等法院。
                              書記官  林韡婷
中    華    民    國    97    年    3    月     7     日
本案論罪科刑法條：
毒品危害防制條例第10條
施用第一級毒品者，處 6 月以上 5 年以下有期徒刑。
施用第二級毒品者，處 3 年以下有期徒刑。


司法院資訊處製作；財團法人民間司法改革基金會備份。
